ru: Оборудование и технические изделия > Системы водоснабжения и водоотведения > Сантехника > Смесители: Смесители для раковины в ванной комнате; Смесители для ванны и душа; Смесители для кухни
fr: Quincaillerie > Plomberie > Équipements sanitaires > Robinets: Robinets de lavabo de salle de bain; Robinets de baignoire et de douche; Robinets d’évier de cuisine
th: ฮาร์ดแวร์ > ระบบท่อประปา > ที่ติดตั้งท่อ > ก๊อกน้ำ: ก๊อกอ่างล้างหน้าในห้องน้ำ; ก๊อกน้ำของอ่างอาบน้ำและฝักบัว; ก๊อกอ่างล้างจาน
zh-CN: 五金/硬件 > 管道 > 管道设备 > 水龙头: 浴室水槽水龙头; 浴缸和淋浴水龙头; 厨房水槽水龙头
pt-BR: Ferragens > Encanamento > Instalações de encanamento > Torneiras: Torneiras para pia de banheiro; Torneiras para banheira e chuveiro; Torneiras para pia de cozinha
zh-TW: 硬體 > 管線 > 管線設備 > 水龍頭: 浴室洗手台水龍頭; 浴缸/淋浴水龍頭; 廚房水槽水龍頭
pl: Sprzęt > Systemy hydrauliczne > Armatury > Baterie: Baterie do umywalki; Baterie do wanny i prysznica; Baterie kuchenne
pt-PT: Equipamento > Canalização > Fixações de canalização > Torneiras: Torneiras para lavatórios de casa de banho; Banheira e torneiras de chuveiro; Torneiras para pia de cozinha
tr: Hırdavat > Sıhhi tesisat > Sıhhi Tesisat Armatürleri > Musluklar: Banyo Lavabo Muslukları; Küvet ve Duş Muslukları; Mutfak Lavabo Bataryaları
es: Bricolaje > Fontanería > Piezas para fontanería > Grifos: Grifos para lavabo de baño; Grifos para bañeras y duchas; Grifos para fregadero de cocina
bg-BG: Железария > Водоснабдяване и канализация > Санитарно обзавеждане > Смесители: Смесители за мивка за баня; Смесители за вана и душ; Смесители за кухненска мивка
ko: 철물 > 배관 > 배관설비 > 수전: 세면대 수전; 욕조/샤워기 수전; 주방 싱크대 수전
fi: Rakentaminen > Putkityöt > Putkiston kiinnikkeet > Hanat: Kylpyhuoneen altaan hanat; Kylpyamme- ja suihkuhanat; Keittiöaltaan hanat
hr-HR: Željezarija > Vodoinstalaterska oprema > Sanitarna keramika i slavine > Slavine: Slavine za kupaonski umivaonik; Slavine za kadu i tuš; Slavine za kuhinjski sudoper
hu: Hardver > Vízvezeték > Vízvezeték-szerelvények > Csaptelepek: Fürdőszoba-mosdókagyló csaptelepek; Fürdőkád- és zuhanycsaptelepek; Konyhamosogató csaptelepek
en: Hardware > Plumbing > Plumbing Fixtures > Faucets: Bathroom Sink Faucets; Bathtub & Shower Faucets; Kitchen Sink Faucets
it: Articoli di ferramenta > Prodotti idraulici > Articoli idraulici > Rubinetteria: Rubinetti lavandino del bagno; Rubinetti per vasca da bagno e doccia; Rubinetti lavandino della cucina
el: Υλικά κατασκευών > Υδραυλικές εγκαταστάσεις > Υδραυλικά είδη > Βρύσες: Βρύσες νιπτήρα μπάνιου; Βρύσες μπανιέρας & ντους; Βρύσες νεροχύτη κουζίνας
de: Heimwerkerbedarf > Sanitär > Sanitärkeramik & Armaturen > Armaturen: Badezimmerwaschbeckenarmaturen; Badewannen- und Duscharmaturen; Küchenarmaturen
cs: Kutilství a řemeslo > Vodoinstalace > Instalatérské armatury > Vodovodní baterie: Umyvadlové baterie do koupelny; Vanové a sprchové baterie; Kuchyňské dřezové baterie
sl-SI: Gradbena oprema > Vodovod > Sanitarna oprema > Pipe: Kopalniške pipe za umivalnik; Pipe za kopalno kad in prho; Pipe za kuhinjsko korito
ja: DIY用品 > 水道設備 > 排水・配管設備 > 蛇口: 浴室のシンクの蛇口; 浴槽の蛇口&シャワーバー; キッチンシンクの蛇口
lt-LT: Techninė įranga > Santechnika > Santechninė įranga > Maišytuvai: Vonios kriauklės maišytuvai; Vonios ir dušo maišytuvai; Virtuvės kriauklės maišytuvai
sk-SK: Náradie > Vodoinštalačné práce > Vodovodné armatúry > Batérie: Umývadlové batérie do kúpeľne; Vaňové a sprchové batérie; Kuchynské drezové batérie
nb: Maskinvare > Rørlegging > Rørleggerarmaturer > Kraner: Kraner til baderomsvasker; Badekar- og dusjkraner; Kjøkkenkraner
sv: Metallprodukter > Rörmokeri > Sanitära produkter > Kranar: Badrumshandfatskranar; Badkars- och duschblandare; Diskbänksblandare
ro-RO: Feronerie > Instalații sanitare > Corpuri sanitare > Robinete: Robinete pentru chiuveta de baie; Robinete pentru cadă și duș; Robinete pentru chiuveta de bucătărie
nl: Bouwmaterialen > Loodgieterswerk > Sanitair > Mengkranen: Mengkranen voor gootstenen voor badkamers; Bad- en douchemengkranen; Mengkranen voor keukengootstenen
vi: Phần cứng > Đường ống > Thiết bị kỹ thuật vệ sinh > Vòi nước: Vòi nước chậu rửa trong phòng tắm; Bồn tắm và vòi hoa sen; Vòi chậu rửa nhà bếp
da: Isenkram > Sanitet > Sanitetsinstallationer > Vandhaner: Håndvask-vandhaner; Badekar og bruservandhaner; Vandhaner til køkkenvask